【裁判字號】    89,聲,162
【裁判日期】    890303
【裁判案由】    聲請法官迴避
【裁判全文】
臺灣高等法院刑事裁定                              八十九年度聲字第一六二號
    聲  請  人
    即 自訴 人  甲○○
                丙○○
右列聲請人因自訴被告乙○○等竊盜上訴案件（本院八十八年上訴字第二九一一號）
，聲請法官迴避，本院裁定如左：
    主      文
聲請駁回。
    理      由
一、按當事人聲請法官迴避，以有刑事訴訟法第十八條第一、二款所列情形之一者為
    限，亦即有法官應自行迴避之事由或其他足認其執行職務有偏頗之虞者。所謂「
    足認其執行職務有偏頗之虞者」，係指以一般通常之人所具有之合理觀點，對於
    該承辦法官是否為公平之裁判，均足產生懷疑；且此種懷疑之發生，存有其安全
    客觀之原因，而非僅出諸當事人自己主觀之判斷者，始足當之。至於訴訟上之指
    揮乃專屬於法院之職權，當事人之主張、聲請，在無礙於事實之確認以及法的解
    釋適用之範圍下，法院固得斟酌其請求以為訴訟之進行，但仍不得以此對當事人
    之有利與否，作為其將有不公平裁判之依據，更不得以此訴訟之進行與否而謂有
    偏頗之虞，聲請法官迴避（最高法院七十九年台抗字第三一八號判例參看）。次
    按以非應自行迴避之事由聲請法官迴避者，為免訴訟遲延，毋庸停止訴訟程序之
    進行，此觀同法第二十二條之規定自明。
二、本件聲請意旨略以：按法院組織法第八十四條「法院開庭‧‧‧別有法律規定者
    ，不在此限」，又查刑事訴訟法第十八條、十九條、二十條「‧‧‧得聲請推事
    迴避‧‧‧陳述後，不得聲請迴避‧‧‧受訊問時得以言詞為之」，然又查憲法
    第十六條「人民有‧‧‧訴訟之權」等之憲法所賦予保障人民應有之訴訟權利‧
    ‧‧。自訴人甲○○於民國八十九年二月十五日，依法當庭以言詞為之復聲請推
    事等應予迴避（如證一內容所舉所示暨理由）後，惟原承審法官帥嘉寶卻不依刑
    事訴訟法第二十一條由所屬之法院裁定，認原承審法官暨其合議庭法官執行職務
    有違法枉法之實，足認有偏頗之虞，並提出前揭期日當庭開庭之錄音帶譯文，爰
    依刑事訴訟法第十八條第二款、第十九條第二項之規定聲請法官迴避並請求再開
    辯論云云。
三、本件聲請人徒以該案承辦法官前於審理程序未採取應為之處置，或就其聲請未為
    准許認有偏頗之虞，曾聲請迴避為由（業經本院以八十八年度聲字第一０五六號
    裁定駁回其聲請，並經最高法院以八十八年度台抗字第四一一號裁定駁回其抗告
    確定在案），拒不遵法院依職權所為訴訟指揮權之行使，並據以提出迴避之聲請
    ，核與前開說明，尚有未合，其聲請法官迴避並請求再開辯論，自無理由，應予
    駁回。爰裁定如主文。
中      華      民      國    八十九    年      三      月      三      日
                            臺灣高等法院刑事第二十二庭
                                審判長法  官  童  有  德
                                      法  官  胡  方  新
                                      法  官  林  明  俊
右正本證明與原本無異。
如不服本裁定應於收受送達後五日內向本院提出抗告書狀。
                                      書記官  蕭  進  忠
中      華      民      國    八十九    年      三      月      六      日


司法院資訊處製作；財團法人民間司法改革基金會備份。
